臺灣雲林地方法院刑事協商判決          100年度訴字第630號
公  訴  人  臺灣雲林地方法院檢察署檢察官
被      告  魏中平
指定辯護人  本院公設辯護人許俊雄
上列被告因違反毒品危害防制條例案件，經檢察官提起公訴（10
0 年度撤緩毒偵字第66號、100 年度毒偵字第931 號），並聲請
法院改依協商程序而為判決，本院認為適當，同意由受命法官一
人獨任進行協商判決程序，判決如下：
    主      文
魏中平施用第一級毒品，累犯，處有期徒刑拾月，扣案之注射針
筒貳支均沒收之；又施用第二級毒品，累犯，處有期徒刑柒月，
扣案之玻璃球參支均沒收之；又施用第一級毒品，累犯，處有期
徒刑拾月，扣案之注射針筒貳支、吸管鏟子壹支、分裝袋壹個均
沒收之。應執行有期徒刑壹年肆月，扣案之注射針筒肆支、玻璃
球參支、吸管鏟子壹支、分裝袋壹個均沒收之。
    事實及理由
一、犯罪事實：魏中平前於民國88年間，因施用毒品案件，經本
    院裁定送觀察、勒戒後，認無繼續施用毒品之傾向，由臺灣
    雲林地方法院檢察署檢察官以88年度偵字第1621號案件為不
    起訴處分確定，復於同年間因施用毒品案件，經裁定送強制
    戒治，同案起訴部分，由臺灣彰化地方法院以88年度訴字第
    679 號判決判處有期徒刑8 月確定；再因施用毒品案件，經
    裁定送強制戒治，同案起訴部分，由本院以92年度訴字第70
    號判決判處有期徒刑2 年確定，於94年11月30日縮刑期滿，
    執行完畢。又因施用毒品案件，經本院分別以96年度訴字第
    575 號、97年度訴字第632 號判決各判處有期徒刑1 年確定
    ，於98年12月7 日假釋出監付保護管束，嗣於99年2 月12日
    假釋期滿未經撤銷，以已執行完畢論。詎其仍未戒除毒癮，
    而為下列行為：
  (一)魏中平基於施用第一級毒品海洛因之犯意，於99年7 月15日
    凌晨2 時許，在雲林縣斗六市鎮○里○○路266 巷20號住處
    內，以將海洛因摻水置入針筒內，注射入身體血管之方式，
    施用第一級毒品海洛因1 次；另基於施用第二級毒品甲基安
    非他命之犯意，於同日上午10時許，在雲林縣莿桐鄉大將工
    業區附近，以將甲基安非他命置於吸食器內，以火燒烤使之
    產生煙霧後吸食其煙霧之方式，施用第二級毒品甲基安非他
    命1 次。嗣於同日下午2 時30分，為警在其上開住處內查扣
    注射針筒2 支、玻璃球3 支等物，經其同意採集其尿液送驗
    ，檢驗結果呈可待因、嗎啡及甲基安非他命、安非他命陽性
    反應，而悉上情。
  (二)魏中平復基於施用第一級毒品海洛因之犯意，於100 年6 月
    28日下午2 時許，在上開同一住處，以將毒品海洛因摻水置
    於針筒內注射血管之方式，施用第一級毒品海洛因1 次。嗣
    於翌（29）日為警持法院核發之搜索票至前開住處執行搜索
    ，扣得注射針筒2 支、吸管鏟子1 支、分裝袋1 個，並經其
    同意採集其尿液送驗，結果呈毒品嗎啡、可待因陽性反應，
    而悉上情。
二、證據名稱：
  (一)犯罪事實欄(一)部分：
    1.被告魏中平於偵查及本院審理時之供述。
    2.正修科技大學超微量研究科技中心99年8 月2 日報告編號
      R00-0000-000號尿液檢驗報告1 紙。
    3.雲林縣警察局西螺分局委託檢驗尿液代號與真實姓名對照
      認證單、代號與真實姓名對照表各1 紙。
    4.臺灣高等法院被告前案紀錄表、全國施用毒品案件紀錄表
      、矯正簡表各1 份。
    5.扣案之注射針筒2 支、玻璃球3 支。
  (二)犯罪事實欄(二)部分：
    1.被告魏中平於偵查及本院審理時之供述。
    2.詮昕科技股份有限公司100 年7 月13日報告編號00000000
      號濫用藥物尿液檢驗報告1 紙。
    3.雲林縣警察局斗六分局毒品犯罪嫌疑人尿液採驗作業管制
      紀錄表1 紙。
    4.臺灣高等法院被告前案紀錄表、全國施用毒品案件紀錄表
      、矯正簡表各1 份。
    5.扣案之注射針筒2 支、吸管鏟子1 支、分裝袋1 個。
三、本案經檢察官與被告魏中平、辯護人於審判外達成協商之合
    意，且被告魏中平已認罪，其合意內容為：
    (一)100 年度訴字第630 號：被告魏中平施用第一級毒品，累
      犯，處有期徒刑拾月，扣案之注射針筒貳支均沒收之；又
      施用第二級毒品，累犯，處有期徒刑柒月，扣案之玻璃球
      參支均沒收之。
    (二)100 年度訴字第709 號：被告魏中平施用第一級毒品，累
      犯，處有期徒刑拾月，扣案之注射針筒貳支、吸管鏟子壹
      支、分裝袋壹個均沒收之。
    (三)應執行有期徒刑壹年肆月，扣案之注射針筒肆支、玻璃球
      參支、吸管鏟子壹支、分裝袋壹個均沒收之。
四、沒收：
    (一)犯罪事實欄(一)部分：扣案之注射針筒2 支，係被告所有供
      其施用第一級毒品海洛因海洛因使用，扣案之玻璃球3 支
      則係供被告施用第二級毒品甲基安非他命犯罪使用，業據
      被告於警詢及本院審理時供述甚明（見99年度偵字第926
      號卷第7 頁、本院100 年度訴字第630 號卷第28頁），又
      上開器具本質尚可供其他用途之用，客觀上難認係專供施
      用毒品之器具，均爰依刑法第38條第1 項第2 款之規定，
      宣告沒收。
    (二)犯罪事實欄(二)部分：扣案已使用過之注射針筒2 支、吸管
      鏟子1 支、分裝袋1 個，均係被告所有供其施用第一級毒
      品海洛因海洛因使用，亦據被告於偵查及本院審理時供述
      明確（見100 年度毒偵字第931 號卷第44頁、本院100 年
      度訴字第630 號卷第28頁），又上開器具本質尚可供其他
      用途之用，客觀上難認係專供施用毒品之器具，均爰依刑
      法第38條第1 項第2 款之規定，宣告沒收。
五、應適用之法條：刑事訴訟法第455 條之2 第1 項、第455 之
    4 第2 項、第455 條之8 、第454 條第1 項，毒品危害防制
    條例第10條第1 項、第2 項，刑法第11條前段、第47條第1
    項、第38條第1 項第2 款、第51條第5 款。
六、協商判決原則上不得上訴。但有刑事訴訟法第455 條之4 第
    1 項第1 款「於本訊問程序終結前，被告撤銷協商合意或檢
    察官撤回協商聲請者」；第2 款「被告協商之意思非出於自
    由意志者」；第4 款「被告所犯之罪非第455 條之2 第1 項
    所定得以協商判決者」；第6 款「被告有其他較重之裁判上
    一罪之犯罪事實者」；第7 款「法院認應諭知免刑或免訴、
    不受理者」情形之一，或協商判決違反同條第2 項「法院應
    於協商合意範圍內為判決；法院為協商判決所科之刑，以宣
    告緩刑或2 年以下有期徒刑、拘役或罰金為限」等規定者（
    以上均簡稱但書情形）外，不在此限（即有但書情形，依法
    仍得上訴）。
七、本件如有上述但書情形，且不服本判決時，得自收受判決送
    達之日起10日內，向本院提出上訴狀（須附繕本），上訴於
    第二審法院。
本案經檢察官江柏青到庭執行職務。
中    華    民    國   100    年    8     月    31    日
                  刑事第五庭    法  官  段奇琬
以上正本證明與原本無異。
                                書記官  高培馨
中    華    民    國   100    年    8     月    31    日
附錄本案論罪科刑法條全文：
毒品危害防制條例第10條
施用第一級毒品者，處 6 月以上 5 年以下有期徒刑。
施用第二級毒品者，處 3 年以下有期徒刑。